【裁判字號】    95,訴,939
【裁判日期】    950518
【裁判案由】    毒品危害防制條例
【裁判全文】
臺灣臺中地方法院刑事判決               95年度訴字第939號
公  訴  人  臺灣臺中地方法院檢察署檢察官
被      告  甲○○
上列被告因違反毒品危害防制條例案件，經檢察官提起公訴（九
十五年度毒偵字第一一三九號），暨移送併辦（九十五年度毒偵
字第一九○二號），被告就被訴事實為有罪之陳述，經本院合議
庭裁定由受命法官獨任進行簡式審判程序，本院判決如下：
    主    文
甲○○連續施用第一級毒品，累犯，處有期徒刑玖月，扣案之藥
鏟壹支、糖粉貳包、電子磅秤壹台、塑膠夾鍊袋陸個、注射針筒
壹支，均沒收。
    犯罪事實
一、甲○○前因違反槍砲彈藥刀械管制條例、肅清煙毒條例、搶
    奪等案件，經法院分別判處有期徒刑三月、三年三月、一年
    ，經裁定應執行有期徒刑四年二月確定，於民國八十五年七
    月三十日假釋出監，嗣經撤銷假釋，應執行剩餘刑期二年四
    月九日，另又因違反電信法、妨害自由等案件，經法院分別
    判處有期徒刑六月、八月，經裁定應執行有期徒刑一年確定
    ，與上開剩餘刑期接續執行，甫於九十年四月十四日縮刑期
    滿執行完畢。又曾因施用毒品案件，經觀察勒戒後認有繼續
    施用毒品之傾向，經本院依臺灣臺中地方法院檢察署檢察官
    之聲請，以裁定令入戒治處所施以強制戒治，甫於九十四年
    八月十八日執行完畢。詎仍不知戒絕，於強制戒治執行完畢
    後五年內，竟基於施用第一級毒品海洛因之概括犯意，自九
    十四年十月初某日起至九十五年四月十五日十時許止，連續
    在臺中縣市較偏僻處之稻田旁，以注射針筒注射之方式，施
    用第一級毒品海洛因多次，施用頻率約四、五天一次。嗣先
    於九十四年十一月十六日十九時三十分許，於臺中縣大里市
    ○○○街一九二號為警查獲，並扣得甲○○所有供施用第一
    級毒品海洛因所用之藥鏟一支、糖粉二包、電子磅秤一台、
    塑膠夾鍊袋六個；復於九十五年四月十五日十時許，於臺中
    縣大里市○里路四三四巷內稻田處為警查獲，並扣得甲○○
    所有供施用海洛因所用之注射針筒一支。
二、案經臺中縣警察局霧峰分局報告臺灣臺中地方法院檢察署檢
    察官偵查起訴及臺中縣警察局霧峰分局報告臺灣臺中地方法
    院檢察署檢察官併案審理。
    理    由
一、前揭事實，業據被告於本院審理時坦承不諱，且被告為警查
    獲後，經採集其尿液送驗結果係呈嗎啡陽性反應，有詮昕科
    技股份有限公司濫用藥物尿液檢驗報告及中山醫學大學附設
    醫院藥物濫用檢測中心檢驗報告各一份（九十四年核交字第
    五九九號卷第二一頁、本院卷第三七頁）在卷可稽。復有扣
    案藥鏟一支、糖粉二包、電子磅秤一台、塑膠夾鍊袋六個、
    注射針筒一支可資佐證，足認被告自白與事實相符。是本案
    事證明確，被告犯行堪以認定。
二、被告曾因施用毒品案件，經觀察勒戒後認有繼續施用毒品之
    傾向，經本院依臺灣臺中地方法院檢察署檢察官之聲請，以
    裁定令入戒治處所施以強制戒治，甫於九十四年八月十八日
    執行完畢。此有臺灣臺中地方法院檢察署刑案資料查註紀錄
    表、全國施用毒品案件紀錄表及臺灣高等法院被告前案紀錄
    表在卷可稽，被告於強制戒治執行完畢後五年內，再犯本案
    施用毒品之犯行，依毒品危害防制條例第二十三條第二項之
    規定，自應依法論科。
三、核被告所為，係犯毒品危害防制條例第十條第一項之施用第
    一級毒品罪。其於施用第一級毒品前持有第一級毒品之低度
    行為，為施用之高度行為所吸收，不另論罪。被告先後多次
    施用第一級毒品海洛因之犯行，時間緊接，犯罪構成要件相
    同，顯係基於概括犯意為之，應依連續犯之規定論以一罪，
    並加重其刑。被告前因違反槍砲彈藥刀械管制條例、肅清煙
    毒條例、搶奪等案件，經法院分別判處有期徒刑三月、三年
    三月、一年，經裁定應執行有期徒刑四年二月確定，於八十
    五年七月三十日假釋出監，嗣經撤銷假釋，應執行剩餘刑期
    二年四月九日，另又因違反電信法、妨害自由等案件，經法
    院分別判處有期徒刑六月、八月，經裁定應執行有期徒刑一
    年確定，與上開剩餘刑期接續執行，甫於九十年四月十四日
    縮刑期滿執行完畢等情，有臺灣臺中地方法院檢察署刑案資
    料查註紀錄表，臺灣高等法院被告前案紀錄表在卷可參，其
    於有期徒刑執行完畢後，五年以內再犯本件有期徒刑之罪，
    為累犯，應依刑法第四十七條之規定遞加重其刑。公訴人雖
    僅就被告自九十四年十月初某日起至九十四年十一月十六日
    十八時十分許回溯四日內某時止，施用第一級毒品海洛因多
    次之犯行提起公訴，惟被告其餘施用海洛因之犯行（即九十
    五年度毒偵字第一九○二號移送併辦部分）與業據起訴經判
    決有罪部分有連續犯之裁判上一罪關係，為起訴效力所及，
    本院自得併予審理。爰審酌被告曾經觀察勒戒、強制戒治後
    ，猶再施用毒品不輟，與施用毒品除戕害自身健康外，併對
    社會秩序生不良影響，及其施用之期間與次數，暨犯罪後坦
    承犯行，與為警查獲後猶再施用毒品之犯後態度等一切情狀
    ，量處如主文所示之刑。扣案之藥鏟一支、糖粉二包、電子
    磅秤一台、塑膠夾鍊袋六個、注射針筒一支，係被告所有供
    犯本案施用第一級毒品海洛因所用之物，業據被告供承在卷
    ，均應依刑法第三十八條第一項第二款之規定，宣告沒收。
據上論斷，應依刑事訴訟法第二百七十三條之一第一項、第二百
九十九條第一項前段，毒品危害防制條例第十條第一項，刑法第
十一條前段、第五十六條、第四十七條、第三十八條第一項第二
款，判決如主文。
本案經檢察官乙○○到庭執行職務。
中    華    民    國    95    年    5     月    18    日
                            刑事第十四庭  法  官 劉逸成
上正本證明與原本無異。
如不服本判決，應於送達後十日內向本院提出上訴狀（須附繕本
），上訴於臺灣高等法院臺中分院。
                                          書記官 謝惠雯
中    華    民    國    95    年    5    月     18    日
附錄論罪科刑法條
毒品危害防制條例第十條
施用第一級毒品者，處六月以上五年以下有期徒刑。
施用第二級毒品者，處三年以下有期徒刑。


司法院資訊處製作；財團法人民間司法改革基金會備份。
